臺灣宜蘭地方法院刑事判決　　　　　　　 96年度訴字第187號
公　訴　人　臺灣宜蘭地方法院檢察署檢察官
被　　　告　甲○○
　　　　　　　　　　（現另案在臺灣宜蘭監獄執行中）
上列被告因毒品危害防制條例案件，經檢察官提起公訴（96年度
毒偵字第395、396號），本院合議庭裁定由受命法官獨任進行簡
式審判程序，爰不經通常程序判決如下：
    主  文
甲○○施用第一級毒品，累犯，處有期徒刑拾月。
    事  實
一、甲○○前因施用毒品案件，經本院於民國90年3月27日以90
    年度毒聲字第221號裁定觀察、勒戒後，於同年6月5日認無
    繼續施用傾向，而執行完畢，由臺灣宜蘭地方法院檢察署檢
    察官於同日以90年度毒偵字第221號為不起訴處分確定，復
    因施用毒品案件，經本院於91年7月19日以91年度毒聲字第
    451號裁定觀察、勒戒後，於同年9月20日認無繼續施用傾向
    ，而執行完畢，由臺灣宜蘭地方法院檢察署檢察官於同日以
    91年度毒偵字第567號為不起訴處分確定。又因施用毒品案
    件，經本院於92年10月8日以92年度毒聲字第515號裁定強制
    戒治，於93年11月11日戒治期滿；而該次施用毒品犯行，並
    經本院於92年10月31日以92年度訴字第327號判處有期徒刑
    10月確定，於93年10月31日執行完畢。另因偽造文書案件，
    經本院於93年10月27日以93年度訴字第5號判處有期徒刑1
    年6月確定；及因違反毒品危害防制條例案件，經本院於94
    年5月25日以94年度訴字第103號判處有期徒刑8月確定，二
    罪經本院於94年10月5日以94年度聲字第634號裁定應執行有
    期徒刑2年2月確定，於95年3月23日假釋付保護管束，同年1
    0月6日保護管束期滿，以已執行論。於詎仍不知悔改。仍於
    95年10月11日中午某時許，在宜蘭縣羅東鎮金陵一村17號住
    處，施用第一級毒品海洛因，嗣於同年10月11日下午4時25
    分許，經臺灣宜蘭地方法院檢察署觀護人採其尿液送驗，呈
    嗎啡、可待因陽性反應；復於同年11月19日凌晨1、2時許，
    在上址住處，施用第一級毒品海洛因，嗣於同年11月21日下
    午4時50分許，為警通知到場採其採其尿液送驗，亦呈嗎啡
    、可待因陽性反應而查知上情。
二、案經臺灣宜蘭地方法院檢察署觀護人及宜蘭縣警察局三星分
    局報告臺灣宜蘭地方法院檢察署檢察官偵查起訴。
    理  由
一、訊據被告對於上開犯罪事實坦承不諱，且其於95年10月11日
    施用海洛因部分，有臺灣宜蘭地方法院檢察署施用毒品犯受
    保護管束人尿液檢體監管紀錄表、編號姓名對照表、臺灣尖
    端先進生技醫藥股份有限公司濫用藥物檢驗報告附卷可稽，
    同年11月19日施用海洛因部分，亦有宜蘭縣警察局三星分局
    偵辦違反毒品危害防制條例案件尿液編號對照表、慈濟大學
    濫用藥物檢驗中心檢驗總表在卷為憑，足證其自白與事實相
    符。此外，被告因施用毒品案件，經本院於90年3月27日以
    90年度毒聲字第221號裁定觀察、勒戒後，於同年6月5日認
    無繼續施用傾向，而執行完畢，由臺灣宜蘭地方法院檢察署
    檢察官於同日以90年度毒偵字第221號為不起訴處分確定，
    復因施用毒品案件，經本院於91年7月19日以91年度毒聲字
    第451號裁定觀察、勒戒後，於同年9月20日認無繼續施用傾
    向，而執行完畢，由臺灣宜蘭地方法院檢察署檢察官於同日
    以91年度毒偵字第567號為不起訴處分確定。又因施用毒品
    案件，經本院於92年10月8日以92年度毒聲字第515號裁定強
    制戒治，於93年11月11日戒治期滿；而該次施用毒品犯行，
    並經本院於92年10月31日以92年度訴字第327號判處有期徒
    刑10月確定，於93年10月31日執行完畢。另因偽造文書案件
    ，經本院於93年10月27日以93年度訴字第5號判處有期徒刑1
    年6月確定；及因違反毒品危害防制條例案件，經本院於94
    年5月25日以94年度訴字第103號判處有期徒刑8月確定，二
    罪經本院於94年10月5日以94年度聲字第634號裁定應執行有
    期徒刑2年2月確定，於95年3月23日假釋付保護管束，同年1
    0月6日保護管束期滿，以已執行論之事實，有其臺灣高等法
    院被告前案紀錄表1份附卷可憑。是被告係於強制戒治完畢
    後，5年內再犯本件施用第一級毒品罪，事證明確，其犯行
    堪以認定。
二、查海洛因為毒品危害防制條例所定之第一級毒品。核被告所
    為，係犯毒品危害防制條例第10條第1項之施用第一級毒品
    罪；其施用前持有海洛因之低度行為，為施用之高度行為所
    吸收，不另論罪。又觀諸毒品危害防制條例第2條第1項所稱
    之「成癮性、濫用性」及第20條揭示之觀察、勒戒先行主義
    ，該條例第10條所稱之「施用」，在構成要件本質上含有反
    覆成習之意涵，施用毒品具有病態性犯罪之屬性，被告施用
    共海洛因2次，其反覆成習之施用，在行為概念上，應評價
    為實質上一罪之集合犯。又被告因偽造文書案件，經本院於
    93年10月27日以93年度訴字第5號判處有期徒刑1年6月確定
    ；及因違反毒品危害防制條例案件，經本院於94年5月25日
    以94年度訴字第103號判處有期徒刑8月確定，二罪經本院於
    94年10月5日以94年度聲字第634號裁定應執行有期徒刑2年2
    月確定，於95年3月23日假釋付保護管束，同年10月6日保護
    管束期滿，以已執行論之事實，有前述臺灣高等法院被告前
    案紀錄表1份附卷可按，其於徒刑之執行完畢後5年內，故意
    再犯本案有期徒刑以上之罪，為累犯，應依刑法第47條第1
    項之規定加重其刑。爰審酌被告高中肄業之智識程度，前擔
    任業務員，曾因施用毒品經觀察、勒戒及強制戒治，並受有
    期徒刑之執行，猶施用毒品，顯然缺乏禁絕毒害決心，惟施
    用毒品係屬戕害自身健康之行為，且被告坦承犯行，犯後態
    度尚稱良好等一切情狀，量處如主文所示之刑，以資懲儆。
據上論斷，應依刑事訴訟法第273條之1第1項、第299條第1項前
段，毒品危害防制條例第10條第1項，刑法第11條前段、第47條
第1項，判決如主文。
本案經檢察官沈念祖到庭執行職務。
中　　華　　民　　國　　96　　年　　6 　　月　　26　　日
　　　　　　　    刑事第二庭　法　官　張育彰
上列正本證明與原本無異。
如不服本判決，應於判決送達後10日內向本院提出上訴狀（應附
繕本）。
                              書記官  林慶生
中　　華　　民　　國　　96　　年　　6 　　月　　28　　日
附錄本判決論罪科刑法條：
毒品危害防制條例第10條第1項
施用第一級毒品者，處六月以上五年以下有期徒刑。
